【裁判字號】    96,易,3051
【裁判日期】    970808
【裁判案由】    詐欺等
【裁判全文】
臺灣高雄地方法院刑事判決              96年度易字第3051號
公  訴  人  臺灣高雄地方法院檢察署檢察官
被      告  乙○○
上列被告因偽造文書等案件，經檢察官提起公訴（95年度偵緝字
第3169、3170、3171號、96年度偵字第10597 號），被告於準備
程序中就被訴事實為有罪之陳述，經告知簡式審判程序之旨，並
聽取公訴人、被告之意見後，本院合議庭裁定由受命法官獨任進
行簡式審判程序，判決如下：
    主  文
乙○○連續犯行使偽造私文書罪，累犯，處有期徒刑壹年，減為
有期徒刑陸月，如易科罰金，以銀元參佰元即新臺幣玖佰元折算
壹日；偽造之「丁○○」署押伍枚，沒收。又犯變造特種文書罪
，累犯，處有期徒刑參月，如易科罰金，以銀元參佰元即新臺幣
玖佰元折算壹日，減為有期徒刑壹月又拾伍日，如易科罰金，以
銀元參佰元即新臺幣玖佰元折算壹日；子○○身分證上乙○○之
照片壹張，沒收。又犯收受贓物罪，累犯，處有期徒刑伍月，如
易科罰金，以銀元參佰元即新臺幣玖佰元折算壹日，減為有期徒
刑貳月又拾伍日，如易科罰金，以銀元參佰元即新臺幣玖佰元折
算壹日。應執行有期徒刑玖月，如易科罰金，以銀元參佰元即新
臺幣玖佰元折算壹日；偽造之「丁○○」署押伍枚、子○○身分
證上乙○○之照片壹張，均沒收。乙○○又犯侵占遺失物罪，處
罰金新臺幣壹萬元，如易服勞役，以新臺幣壹仟元折算壹日，減
為罰金新臺幣伍仟元，如易服勞役，以新臺幣壹仟元折算壹日。
    事  實
一、乙○○前於民國92年間因偽造文書案件，經台灣高雄地方法
    院以92年度簡字第4040號判處有期徒刑4月確定，嗣於93年2
    月1日易科罰金執行完畢。猶不知悔改，為下列犯行：
  (一)乙○○利用工讀時擔任信用卡行銷公司抄寫員幫客戶代辦信
    用卡之機會，於不詳時地取得丁○○、己○○、庚○○、戊○○及張桂禎等人之年籍資料及丁○○、己○○、庚○○、
    戊○○所有如附表一至四所示信用卡卡號後，明知未經許可
    ，不得取得、刪除或變更他人電腦或其相關設備之電磁紀錄
    ，竟於93年3 月26 日20 時52分許，撥打電話至中華商業銀
    行（下稱中華商銀），未經丁○○之同意，於謊報丁○○之
    年籍資料取得中華商銀之信任後，擅自變更丁○○信用卡帳
    單地址為「高雄市○○區○○路195 巷13號14樓之11」、聯
    絡電話變更為「0000000000」號、電子郵件信箱變更為「
    ab0418@hotmail.com」，而無故變更中華商銀電腦關於丁○○之電磁紀錄，足生損害於中華商銀電腦資料管理之正確性
    及丁○○之權益。嗣於93年3 月29日起至同年9 月1 日止，
    復基於意圖為自己不法所有之概括犯意，連續以電腦上網後
    以丁○○、己○○、庚○○、戊○○、張桂禎之名義，在附
    表一至附表四所列之網路商店登錄成為會員，再分別以丁○○、己○○、庚○○、戊○○、張桂禎等人之名義購買如附
    表一至附表四所示網路商品後，再輸入附表一至附表四所示
    之信用卡卡號、送貨地址、聯絡電話等基本資料，而盜刷丁○○、己○○、庚○○、戊○○之信用卡消費購物，因而詐
    領取得上開網路商品或將網路虛擬貨幣兌換為現金，或因而
    取得網路遊戲點數或飯店住宿之財產上不法利益，足生損害
    於丁○○、己○○、庚○○、戊○○、張桂禎及發卡銀行中
    華商銀與臺灣中小企銀對信用卡帳款管理之正確性。待上開
    網路商品送至渠所指定之送貨地點後，乙○○復基於連續偽
    造署押之概括犯意，於附表五所示之時間偽造「丁○○」之
    簽名於「高雄市○○區○○路195 巷13號樓中塿大廈」掛號
    郵件登記簿上。嗣因丁○○與己○○發現信用卡有異常消費
    ，經向中華商銀查詢後報警處理，而悉上情，並扣得偽造之
    「丁○○」署押5 枚。
  (二)乙○○另於94年8月9日凌晨4時許，在高雄市○○區○○路
    與青年路口，拾獲子○○於當日0時至3時許間，在不詳地點
    遺失之中華民國國民身分證1枚，竟意圖為自己不法之所有
    ，將上開國民身分證1枚侵占入己。復另行起意，基於變造
    特種文書之犯意，於同年8月20日在其位於高雄市新興區○○○路159之4號7樓之3住處，撕下該身分證上子○○之照片
    後，換貼其本人之照片而變造子○○國民身分證，足生損害
    於子○○及戶政機關對於身分證件管理之正確性。嗣為警於
    同年月24日23時50分許，在高雄市○○區○○路與忠孝路口
    前查獲，並扣得上開貼有乙○○照片之子○○變造身分證1
    枚。
  (三)乙○○明知其於94年10月11日4 時許，在高雄市○○路某處
    向真實姓名年籍不詳綽號「家明」之成年男子借用之車牌號
    碼YQ─1789號自小客車1 部係他人失竊之贓物，仍予收受並
    依「家明」指示，在高雄市獅甲國小後門路旁，駕駛上開車
    輛供己使用。嗣於同年月23日14時50分許，不知情之壬○○
    （竊盜部分經檢察官另為不起訴處分）駕駛該車搭載乙○○
    及不知情之周志翰、蘇怡君等人，行經臺南縣新營市○○路
    66 巷4號前，為警當場查獲並扣得上開車輛1部及鑰匙1支（
    均已發還丑○○）。
二、案經丁○○、己○○、庚○○、戊○○、子○○、中華商銀
    分別訴由高雄市政府警察局三民第二分局、苓雅分局報告臺
    灣高雄地方法院檢察署檢察官偵辦及臺南縣警察局新營分局
    報告臺灣臺南地方法院檢察署檢察官呈請臺灣高等法院檢察
    署令轉臺灣高雄地方法院檢察署檢察官偵查起訴。
    理  由
一、本件被告乙○○所犯係死刑、無期徒刑、最輕本刑為3 年以
    上有期徒刑以外之罪，其於準備程序中就被訴事實為有罪之
    陳述，經法官告知簡式審判程序之旨，並聽取公訴人及被告
    之意見後，認為適宜由受命法官獨任進行簡式審判程序，依
    刑事訴訟法第273 條之1 第1 項規定，裁定由受命法官獨任
    進行審判程序，合先敘明。
二、訊據被告乙○○對於上開犯罪事實(一)、(二)、(三)均坦承不諱，
    關於犯罪事實(一)之自白，核與告訴人丁○○、己○○、庚○○、戊○○指述之情節相符，並有同案被告丙○○及證人壬○○、辛○○、曹愛英、癸○○於警、偵及本院之證述可供
    參照，復有高雄市政府警察局三民第二分局93年9 月17日搜
    索扣押筆錄暨扣押物品清單及現楊照片4 張、高雄市○○區
    ○○路195 巷13號14樓之11大樓簽收簿影本2 份、國內各類
    掛號郵件查詢單傳真1 紙、通聯調閱查詢單3 份、遠傳電信
    電話號碼0000000000【用戶名稱丙○○】之通聯調閱查詢單
    1 份、和信電信電話號碼0000000000 【 用戶名稱壬○○】
    之通聯調閱查詢單1 紙、泛亞電信電話號碼0000000000【用
    戶名稱謝政松】之通聯調閱查詢單1 紙、網路訂購單2 紙【
    高雄霖園大飯店高雄陽光大飯店】、財團法人聯合信用
    卡處理中心帳單調閱明細表暨繳費明細表2 紙、玉山銀行個
    人金融事業處94年8 月3 日玉個金（電）字第05080102號函
    暨eCoin 交易相關資料、高雄市政府警察局三民第二分局94
    年9 月29日高市警三二分偵字第0940028722號函覆暨中華銀
    行信用卡部網路冒刷案相關資料、扣押物照片4 張、讓渡書
    影本1 紙【讓渡人（賣方）：乙○○手機序號：
    000000000000000 以新台幣6300元整達成交易日期：93
    年4 月13日】、宅配通契約客戶專用單影本1 紙【收件人
    ：高雄市○○區○○路195 巷13號14樓之11陳美慧、南台路
    195 巷13號14樓之11大樓簽收簿影本8 紙】、中華商業銀行
    信用卡部丁○○、己○○基本相關資料暨冒刷明細、庚○○
    、戊○○、己○○、張桂禎盜刷相關資料傳真2 紙、傳真查
    詢國內各類掛號郵件查單1 紙、丁○○、己○○聲明書各1
    紙、網路訂購單1 紙【商品名稱：高雄金典酒店（前晶華
    酒店）訂購日：2004/8/14 客戶中文姓名：張桂禎】、
    財團法人聯合信用卡處理中心帳單調閱明細表8 紙、PCHOME
    Online營運服務部繳費明細表客戶丁○○、己○○各5 紙等
    在卷可供憑參。關於犯罪事實(二)之自白，核與告訴人子○○
    指述之情節相符，並有證人即查獲警員蕭世銘於偵查中之證
    詞及業已扣案經變造之子○○身分證1 枚附卷可供憑參。關
    於犯罪事實(三)之自白，核與被害人丑○○之指述及證人壬○○證述之情節相符，並有車輛車牌失竊作業查獲認可資料、
    高雄市政府警察局前鎮分局車輛協尋電腦輸入單、YQ-1789
    號車輛1 部及鑰匙1 支、贓物認領保管單1 紙、現場查獲照
    片8 張附卷可供憑參。足認，被告之上開自白與事實相符，
    本案之事證明確，被告犯行堪予認定，應予依法論科。
三、按行為後法律有變更者，適用行為時之法律。但行為後之法
    律有利於行為人者，適用最有利於行為人之法律，刑法第2
    條第1 項定有明文。又刑法第2 條係規範行為後法律變更所
    生新舊法律比較適用之準據法，是刑法第2 條本身雖經修正
    ，但該條文既屬適用法律之準據法，本身尚無比較新舊法之
    問題，應逕適用裁判時之刑法第2 條規定以決定適用之刑罰
    法律。再比較時應就罪刑有關之共犯、未遂犯、想像競合犯
    、牽連犯、連續犯、結合犯，以及累犯加重、自首減輕暨其
    他法定加減（如身分加減）與加減例等一切規定，綜其全部
    罪刑之結果而為比較（最高法院95年第8 次刑事庭會議決議
    參照）。查本案被告行為後，刑法業於94年2 月2 日修正公
    布，自95年7 月1 日起施行，茲就比較情形分述如下：
  (一)連續犯：按「連續數行為而犯同一之罪名者，以一罪論，但
    得加重其刑至二分之一」，修正前刑法第56條定有明文，此
    條文經修正刪除。亦即被告基於概括犯意所為之數行為，自
    95年7 月1 日起已不再成立連續犯而得論以一罪，而應依具
    體行為之性質論罪。查本件被告所為之多次行使偽造私文書
    、詐欺取財、詐欺得利之犯行，均發生於新法施行之前，相
    隔分別為數日或數小時，時間均甚緊接，手法相同，所犯者
    係構成要件相同之罪名，主觀上顯各基於概括犯意而為，應
    均構成連續犯，依修正前刑法第56條規定，論以一罪，對被
    告較為有利。
  (二)牽連犯：修正後之刑法刪除第55條關於牽連犯之規定，而被
    告所犯上開行使偽造私文書及詐欺取財或得利2 罪間，有方
    法、目的之牽連關係，依修正前即行為時之規定，應從一重
    之行使偽造私文書罪處斷；惟修正後之刑法，既已刪除牽連
    犯之規定，則所犯上述各罪，應依數罪併罰之規定分論併罰
    。比較修正前、後之規定，以修正前之規定較有利於被告。
  (三)累犯：被告行為後，刑法第47條累犯原規定：「受有期徒刑
    之執行完畢或受無期徒刑或有期徒刑一部之執行而赦免後，
    五年以內再犯有期徒刑以上之罪者，為累犯，加重本刑至二
    分之一。」，修正後之刑法第47條規定為：「受徒刑之執行
    完畢，或一部之執行而赦免後，五年以內故意再犯有期徒刑
    以上之罪者，為累犯，加重本刑至二分之一。第九十八條第
    二項關於因強制工作而免其刑之執行者，於受強制工作處分
    之執行完畢或一部之執行而免除後，五年以內故意再犯有期
    徒刑以上之罪者，以累犯論。」本件被告所犯係屬故意犯罪
    ，不論依新法或舊法均構成累犯，故適用修正前之規定，對
    被告而言，並無不利，應適用修正前刑法之規定。
  (四)易科罰金折算標準；
    被告行為時之刑法第41條第1 項前段及罰金罰鍰提高標準條
    例第2 條（現已刪除）係規定以銀元100 至300 元折算1 日
    （即以新臺幣300 元至900 元折算1 日），而被告行為後之
    現行刑法第41條第1 項前段，則係規定以新臺幣1000元、
    2000元或3000元折算1 日，是經比較修正前、後之易科罰金
    折算標準，應以行為時即修正前之規定，較有利於被告，故
    依刑法第2 條第1 項前段之規定，自應適用修正前刑法第41
    條第1 項前段之規定，諭知易科罰金之折算標準。
  (五)罰金刑部分：
    被告行為後，刑法第33條第5 款業已修正施行；修正後刑法
    第33條第5 款規定「罰金：新臺幣1,000 元以上，以百元計
    算之。」，與修正前刑法第33條第5 款規定「罰金：1 元以
    上。」不同。比較新舊法結果，本案關於法定刑罰金部分以
    舊法較有利於被告。
  (六)數罪併罰：修正前刑法第51條第5 款規定：「宣告多數有期
    徒刑者，於各刑中之最長期以上，各刑合併之刑期以下，定
    其刑期。但不得逾20年。」，修正後刑法第51條第5 款規定
    ：「宣告多數有期徒刑者，於各刑中之最長期以上，各刑合
    併之刑期以下，定其刑期。但不得逾30年。」，經比較新舊
    法結果，修正後之規定提高併罰之最高刑期，並未較有利於
    被告，故仍應依修正前刑法第51條第5 款規定。
  (七)刑法第41條第2項：
    關於數罪併罰定應執行刑得易科罰金之條件，依修正前刑法
    第41條第2 項規定，併合處罰之數罪，均符合得易科罰金之
    條件，而其應執行刑逾6 月者，亦得易科罰金，而依修正後
    刑法第41條第2 項規定，併合處罰之數罪，其應執行之刑未
    逾6 月者，始得易科罰金，是修正前刑法第41條第2 項規定
    ，對行為人自較為有利。
  (八)修正前刑法第42條第2 項前段規定「易服勞役以1 元以上3
    元以下折算1 日。」，而易服勞役折算標準，依廢止前罰金
    罰鍰提高標準條例第2 條前段規定，就其原定數額提高為1
    百倍折算1 日，則本件被告行為時之易服勞役折算標準，應
    以銀元3 百元折算1 日，即新臺幣9 百元折算1 日。惟修正
    後之刑法第42條第3 項前段規定「易服勞役以新臺幣1 千元
    、2 千元或3 千元折算1 日。」比較修正前後之易服勞役折
    算標準，因本件被告易服勞役之期限並未逾6 月，是以修正
    後之規定，較有利於被告。
  (九)按偽造、變造護照、旅券、免許證、特許證及關於品行、能
    力服務或其他相類之證書、介紹書，足以生損害於公眾或他
    人者，處1 年以下有期徒刑、拘役或3 百元以下罰金，刑法
    第212 條定有明文；另按「意圖供冒用身分使用，而偽造、
    變造國民身分證，足以生損害於公眾或他人者，處5 年以下
    有期徒刑、拘役或科或併科新臺幣50萬元以下罰金」，業經
    立法院於97年5 月9 日三讀通過、97年5 月23日施行之戶籍
    法第75條第1 項明文增定，是自該條文公布施行後，關於變
    造身分證罪有期徒刑之最高刑度業已由1 年提高為5 年，至
    於罰金刑之最高刑度部分，亦因併予適用刑法施行法第1 條
    之1 或修正前罰金罰鍰提高標準條例第1 條前段規定，而由
    銀元3 千元即新臺幣9 千元提高為新臺幣50萬元，此經比較
    結果，當屬被告行為時即現行刑法第212 條之規定較有利於
    被告，是依刑法第2 條第1 項前段規定，自應適用刑法第
    212 條規定論處被告變造他人身分證罪責。
  (十)綜上全部比較結果，本件情形，顯以刑法修正前之規定、修
    正後易服勞役之折算標準及刑法第212 條之規定，較有利於
    被告。
四、按在紙上或物品上之文字、符號、圖畫、照像，依習慣或特
    約，足以為表示其用意之證明者，關於本章及本章以外各罪
    ，以文書論。又錄音、錄影或電磁紀錄，藉機器或電腦之處
    理所顯示之聲音、影像或符號，足以為表示其用意之證明者
    ，亦同，刑法第220 條第1 項、第2 項定有明文。又稱電磁
    紀錄者，謂以電子、磁性、光學或其他相類之方式所製成，
    而供電腦處理之紀錄，刑法第10條第6 項亦有明定。又按未
    得持卡人授權或同意，擅自以他人信用卡在電腦網路刷卡消
    費，係在特約商店網頁，冒用他人名義行使信用卡，將其購
    買物品或取得服務利益之意思，以聲音、影像、文字或代替
    文字之符號、圖畫，輸入電腦網路，藉由電信業者所提供之
    網路訊息傳送服務功能，經電信業者之電腦網路系統，加以
    傳發輸送，再由他人之電腦終端設備予以接收、儲存，並可
    賴該電腦終端設備之螢幕顯示此等足以為表示其用意之證明
    者，如已足生損害於公眾或他人，自應成立行使刑法第220
    條第2 項之偽造準私文書罪（最高法院97年台上字第2212號
    判決參照）。核被告犯罪事實(一)所為：被告無故變更中華商
    銀電腦關於丁○○之電磁紀錄之行為，係成立刑法第359 條
    變更他人電磁紀錄罪。又被告藉由網路購物刷卡付款方式，
    取得附表一至附表四所示之財物及利益，此部分係犯刑法第
    216 條、第220 條第2 項、第210 條之行使偽造準私文書罪
    及刑法第339 條第1 項、第2 項或同條第3 項之詐欺取財罪
    或詐欺得利罪之既、未遂罪（詳如附表一至附表四所示）。
    至被告連續偽造「丁○○」署名之行為，係連續犯刑法第
    217 條第1 項偽造署押罪。被告前後多次詐欺取財、得利、
    多次偽造署押及多次行使偽造準私文書之犯行，均屬時間緊
    接，手段相同，所犯各係構成要件相同之罪名，顯各係出於
    概括犯意反覆為之，均為連續犯，均應依修正前刑法第56條
    規定各論以一罪之詐欺取財罪、偽造署押罪及行使偽造準私
    文書罪並加重其刑。又上開連續犯詐欺取財罪、連續犯行使
    偽造準私文書罪、連續犯偽造署押罪與變更他人電磁紀錄罪
    間，有方法與結果、手段與目的之牽連關係，應依修正前第
    55 條 牽連犯之規定，應從一重之連續犯行使偽造準私文書
    罪處斷。被告犯罪事實(二)所為，係犯刑法第337 條侵占遺失
    物罪及同法第212 條變造特種文書罪。被告犯罪事實(三)所為
    ，係犯刑法第349 條第1 項收受贓物罪。又被告所犯上開連
    續犯行使偽造準私文書、侵占遺失物、變造特種文書及收受
    贓物等罪，犯意各別，罪名互異，應予分論併罰。另被告前
    於92 年 間因偽造文書案件，經台灣高雄地方法院以92年度
    簡字第4040號判處有期徒刑4 月確定，嗣於93年2 月1 日易
    科罰金執行完畢，有臺灣高等法院被告前案紀錄表在卷可參
    ，其於5 年內再犯本件有期徒刑以上之罪（不含侵占遺失物
    罪），為累犯，均應依修正前刑法第47條規定加重其刑。
五、爰審酌被告年輕力壯，不思以正當方式賺取生活所需，卻以
    上述方式多次冒用被害人個人資料，利用電腦網路盜刷被害
    人信用卡消費購物，非僅妨害個人資料保護，且紊亂正常交
    易秩序，侵害各該被害人之財產法益，事後均尚未與被害人
    達成和解，賠償損害，又侵占遺失物、變造身分證，復收受
    贓物，屢屢犯罪，其行為實有不該，惟尚能坦認犯行，表示
    悔意，犯後態度尚稱良好等一切情狀，量處如主文所示之刑
    。又被告所犯上開4 罪之時間均在96年4 月24日以前，合於
    減刑條件，爰依中華民國96年罪犯減刑條例第2 條第1 項第
    3 款、第7 條規定減為如主文所示之刑，並考量本件犯罪情
    節之輕重及被告職業為工、教育程度為大學畢，家庭經濟狀
    況為小康等情況（參警詢筆錄受詢問人欄），諭知如主文所
    示易科罰金及易服勞役之折算標準，並就上開宣告徒刑部分
    各罪，合併定應執行刑。至偽造之「丁○○」署名5 枚，不
    問屬於犯人與否，應依刑法第219 條宣告沒收之，又子○○
    身分證上乙○○之照片1 張，為被告用以供犯罪所用之物，
    且屬被告所有，業經被告供陳在卷，爰依刑法第38條第1 項
    第2 款宣告沒收，附此敘明。
據上論斷，應依刑事訴訟法第273 條之1 第1 項、第299 條第1
項前段，刑法第2 條第1 項、第359 條、第216 條、第220 條、
第210 條、第217 條第1 項、第219 條、第339 條第1 項、第2
項、第3 項、第337 條、第212 條、第349 條第1 項、第42 條
第3 項，修正前刑法第41條第1 項前段、第2 項、第47條、第55
條、第56條、第51條第5 款，刑法施行法第1 條之1 、廢止前罰
金罰鍰提高標準條例第2 條，中華民國96年罪犯減刑條例第2 條
第1 項第3 款、第7 條、第9 條，判決如主文。
本案經檢察官甲○○到庭執行職務。
中    華    民    國    97    年    8    月    8    日
                  刑事第十二庭  法  官  張  震
以上正本證明與原本無異。
如不服本判決應於收受本判決後10日內向本院提出上訴書狀，並
應敘述具體理由，如未敘述上訴理由者，應於上訴期間屆滿後20
日內補提理由書狀於本院（均須按他造當事人之人數附繕本）「
切勿逕送上級法院」。
中    華    民    國    97    年    8     月    14    日
                                書記官  鄒秀珍
附錄論罪法條全文：
刑法第210 條（偽造變造私文書罪）：
偽造、變造私文書，足以生損害於公眾或他人者，處5 年以下有
期徒刑。
刑法第216 條（行使偽造變造或登載不實之文書罪）：
行使第210 條至第215 條之文書者，依偽造、變造文書或登載不
實事項或使登載不實事項之規定處斷。
刑法第220 條（準文書）：
在紙上或物品上之文字、符號、圖畫、照像，依習慣或特約，足
以為表示其用意之證明者，關於本章及本章以外各罪，以文書論
。
錄音、錄影或電磁紀錄，藉機器或電腦之處理所顯示之聲音、影
像或符號，足以為表示其用意之證明者，亦同。
刑法第212條（偽造變造特種文書罪）
偽造、變造護照、旅券、免許證、特許證及關於品行、能力服務
或其他相類之證書、介紹書，足以生損害於公眾或他人者，處 1
年以下有期徒刑、拘役或 3 百元以下罰金。
刑法第339 條（普通詐欺罪）：
意圖為自己或第三人不法之所有，以詐術使人將本人或第三人之
物交付者，處5 年以下有期徒刑、拘役或科或併科1 千元以下罰
金。
以前項方法得財產上不法之利益或使第三人得之者，亦同。
前二項之未遂犯罰之。
刑法第337條（侵占遺失物罪）
意圖為自己或第三人不法之所有，而侵占遺失物、漂流物或其他
離本人所持有之物者，處 5 百元以下罰金。
刑法第349條（普通贓物罪）
收受贓物者，處 3 年以下有期徒刑、拘役或 5 百元以下罰金。
搬運、寄藏、故買贓物或為牙保者，處 5 年以下有期徒刑、拘役
或科或併科 1 千元以下罰金。
因贓物變得之財物，以贓物論。
附表一：丁○○中華商銀信用卡
（卡號：0000-0000-0000-0000號）
┌──┬──────┬────┬───────┬─────────┬──────┬───┐
│編號│盜刷日期    │商店名稱│詐購商品及金額│送貨地址及聯絡電話│所犯法條    │備註  │
├──┼──────┼────┼───────┼─────────┼──────┼───┤
│ 1  │93年3月29日 │網路家庭│hp C6656A 黑色│高雄市○○區○○路│第339 條1 項│卷  │
│    │            │國際資訊│原廠墨水匣    │195巷13號14樓之11 │第216 條    │第32頁│
│    │            │股份有限│660元         │0000000000號      │第220 條2項 │      │
│    │            │公司    │              │ab0418@hotmail.com│第210 條    │      │
│    │            │        │              │                  │            │      │
├──┼──────┼────┼───────┼─────────┼──────┼───┤
│ 2  │93年3月29日 │同上    │hp C6657A 彩色│同上              │第339 條1 項│卷  │
│    │            │        │原廠墨水匣    │0000000000號      │第216 條    │第33頁│
│    │            │        │1,059元       │ab0418@hotmail.com│第220 條2項 │      │
│    │            │        │              │                  │第210 條    │      │
├──┼──────┼────┼───────┼─────────┼──────┼───┤
│ 3  │93年3月29日 │同上    │LITE ON超薄型 │同上              │第339 條1 項│卷  │
│    │            │        │燒錄機        │0000000000號      │第216 條    │第34頁│
│    │            │        │24x12x24x+8x複│ab0418@hotmail.com│第220 條2項 │      │
│    │            │        │合            │                  │第210 條    │      │
│    │            │        │3,990元       │                  │            │      │
├──┼──────┼────┼───────┼─────────┼──────┼───┤
│ 4  │93年3月31日 │同上    │摩扥羅拉E365彩│同上              │第339 條1 項│卷  │
│    │            │        │色內建相機手機│0000000000號      │第216 條    │第35頁│
│    │            │        │7,690元       │ab0418@hotmail.com│第220 條2項 │      │
│    │            │        │              │                  │第210 條    │      │
├──┼──────┼────┼───────┼─────────┼──────┼───┤
│ 5  │93年5月2日  │同上    │NERO6.0中文加 │同上              │第339 條1 項│卷  │
│    │            │        │強盒裝版      │0000000000號      │第216 條    │第36頁│
│    │            │        │3,390元       │ab0418@hotmail.com│第220 條2項 │      │
│    │            │        │              │                  │第210 條    │      │
├──┼──────┼────┼───────┼─────────┼──────┼───┤
│ 6  │93年5月2日  │同上    │藍精靈120GB   │同上              │第339 條1 項│卷  │
│    │            │        │USB 2.0外接式 │0000000000號      │第216 條    │第37頁│
│    │            │        │硬碟          │ab0418@hotmail.com│第220 條2項 │      │
│    │            │        │4,599元       │                  │第210 條    │      │
├──┼──────┼────┼───────┼─────────┼──────┼───┤
│ 7  │93年5月3日  │玉山銀行│虛擬貨幣儲值  │進入玉山銀行網站輸│第339 條1 項│卷  │
│    │            │ecoin   │1,000元       │入丁○○個人資料後│第216 條    │第66頁│
│    │            │        │              │後加入成為該行    │第220 條2項 │～69頁│
│    │            │        │              │ecoin 會員，再輸入│第210 條    │      │
│    │            │        │              │丁○○信用卡卡號及│            │      │
│    │            │        │              │金額購買虛擬貨幣儲│            │      │
│    │            │        │              │值後，存入乙○○郵│            │      │
│    │            │        │              │局帳戶（帳號：    │            │      │
│    │            │        │              │00000000000000 號 │            │      │
│    │            │        │              │）及辛○○建華商銀│            │      │
│    │            │        │              │南高雄分行帳戶（帳│            │      │
│    │            │        │              │號：00000000000000│            │      │
│    │            │        │              │號），因此，被告實│            │      │
│    │            │        │              │際有兌換得現金，（│            │      │
│    │            │        │              │參本院2 卷第99頁）│            │      │
│    │            │        │              │故應論以詐欺取財罪│            │      │
│    │            │        │              │。                │            │      │
├──┼──────┼────┼───────┼─────────┼──────┼───┤
│ 8  │93年5月3日  │玉山銀行│虛擬貨幣儲值  │同上              │第339 條1 項│卷  │
│    │            │ecoin   │1,000元       │                  │第216 條    │第66頁│
│    │            │        │              │                  │第220 條2項 │～69頁│
│    │            │        │              │                  │第210 條    │      │
├──┼──────┼────┼───────┼─────────┼──────┼───┤
│ 9  │93年5月3日  │網路家庭│Imation 48x   │同上              │第339 條1 項│卷  │
│    │            │國際資訊│空白片（50片布│0000000000號      │第216 條    │第38頁│
│    │            │股份有限│丁桶*4）      │ab0418@hotmail.com│第220 條2項 │      │
│    │            │公司    │1,550元       │                  │第210 條    │      │
├──┼──────┼────┼───────┼─────────┼──────┼───┤
│10  │93年5月5日  │同上    │聲寶負離子大廈│同上              │第339 條1 項│卷  │
│    │            │        │扇(SK-AB40Y)  │0000000000號      │第216 條    │第39頁│
│    │            │        │1,588 元      │ab0418@hotmail.com│第220 條2項 │      │
│    │            │        │              │                  │第210 條    │      │
└──┴──────┴────┴───────┴─────────┴──────┴───┘
附表二：己○○中華商銀信用卡
（卡號：0000-0000-0000-0000號）
┌──┬──────┬────┬───────┬──────────┬──────┬──────┐
│編號│盜刷日期    │商店名稱│詐購商品及金額│送貨地址及聯絡電話  │所犯法條    │備註        │
├──┼──────┼────┼───────┼──────────┼──────┼──────┤
│ 1  │93年8月13日 │玉山銀行│虛擬貨幣儲值  │於93年8月13日進入玉 │第339 條第3 │交易失敗    │
│    │            │ecoin   │300元         │山銀行網站輸入壬○○│項、第2項   │（用壬○○的│
│    │            │        │              │姓名、生日、身分證字│第216 條    │名義去加入會│
│    │            │        │              │號及郵寄住址為高雄市│第220 條2項 │員購買的，但│
│    │            │        │              │前鎮區○○○路969巷1│第210 條    │輸入的是林錦│
│    │            │        │              │弄6號8樓之4號後加入 │            │慧的信用卡卡│
│    │            │        │              │ecoin會員，再輸入林 │            │號，所以交易│
│    │            │        │              │錦慧信用卡卡號及金額│            │失敗）      │
│    │            │        │              │                    │            │卷第100頁 │
├──┼──────┼────┼───────┼──────────┼──────┼──────┤
│ 2  │93年8月13日 │酷必得網│網路遊戲點數  │先以己○○的名義加入│第339 條第2 │卷第100頁 │
│    │            │站      │300元         │上開遊戲網站成為會員│項          │            │
│    │            │        │              │，再用己○○的信用卡│第216 條    │            │
│    │            │        │              │卡號購買遊戲點數    │第220 條2項 │            │
│    │            │        │              │                    │第210 條    │            │
├──┼──────┼────┼───────┼──────────┼──────┼──────┤
│ 3  │93年8月13日 │藍新科技│網路遊戲點數  │先以己○○的名義加入│第339 條第2 │卷第100頁 │
│    │            │        │100元         │上開遊戲網站成為會員│項          │            │
│    │            │        │              │，再用己○○的信用卡│第216 條    │            │
│    │            │        │              │卡號購買遊戲點數    │第220 條2項 │            │
│    │            │        │              │                    │第210 條    │            │
├──┼──────┼────┼───────┼──────────┼──────┼──────┤
│ 4  │93年8月13日 │藍新科技│網路遊戲點數  │先以己○○的名義加入│第339 條第2 │卷第100頁 │
│    │            │        │30元          │上開遊戲網站成為會員│項          │            │
│    │            │        │              │，再用己○○的信用卡│第216 條    │            │
│    │            │        │              │卡號購買遊戲點數    │第220 條2項 │            │
│    │            │        │              │                    │第210 條    │            │
├──┼──────┼────┼───────┼──────────┼──────┼──────┤
│ 5  │93年8月13日 │網路家庭│Samsung X608  │高雄市前鎮區○○○路│第339 條第3 │該網站已通知│
│    │            │國際資訊│手機          │947巷2號2樓之4      │項、第1項   │勿出貨，卷│
│    │            │股份有限│8,555元       │電話：0000000000號  │第216 條    │第21頁      │
│    │            │公司    │              │hiv0329@hotmail.com │第220 條2項 │            │
│    │            │        │              │客戶姓名：己○○    │第210 條    │            │
├──┼──────┼────┼───────┼──────────┼──────┼──────┤
│ 6  │93年8月14日 │玉山銀行│虛擬貨幣儲值  │於93年8月13日進入玉 │第339 條第2 │交易成功。  │
│    │            │ecoin   │300元         │山銀行網站輸入己○○│項          │因未能兌換現│
│    │            │        │              │姓名、生日、身分證字│第216 條    │金，故認應屬│
│    │            │        │              │號及郵寄住址為嘉義市│第220 條2項 │詐欺得利    │
│    │            │        │              │西區○○街191之5號7 │第210 條    │            │
│    │            │        │              │樓之2後加入ecoin會員│            │            │
│    │            │        │              │，再輸入己○○信用卡│            │            │
│    │            │        │              │卡號及金額後給付予姓│            │            │
│    │            │        │              │名不詳之ecoin 會員  │            │            │
│    │            │        │              │                    │            │            │
│    │            │        │              │                    │            │            │
├──┼──────┼────┼───────┼──────────┼──────┼──────┤
│ 7  │93年8月14日 │玉山銀行│虛擬貨幣儲值  │同上                │第339 條第2 │同上        │
│    │            │ecoin   │25元          │                    │項          │            │
│    │            │        │              │                    │第216 條    │            │
│    │            │        │              │                    │第220 條2項 │            │
│    │            │        │              │                    │第210 條    │            │
├──┼──────┼────┼───────┼──────────┼──────┼──────┤
│ 8  │93年8月14日 │EZTRAVEL│高雄金典酒店海│網路訂房無送貨地    │第339 條第2 │以張桂禎名義│
│    │            │易遊網旅│景單人房（93. │電話：0000000000    │項          │訂購        │
│    │            │行社    │8.16～93.8.17 │ab168314@hotmail.com│第216 條    │卷第22頁  │
│    │            │        │）            │先去旅遊社的網站以張│第220 條2項 │卷第100頁 │
│    │            │        │3,850元       │桂禎的名義加入會員，│第210 條    │            │
│    │            │        │              │選擇飯店後在選擇房間│            │            │
│    │            │        │              │及住宿日期之後，就點│            │            │
│    │            │        │              │選結帳，此時再輸入信│            │            │
│    │            │        │              │用卡卡號，我就輸入林│            │            │
│    │            │        │              │錦慧的卡號來作為結帳│            │            │
│    │            │        │              │，我這三次網購飯店房│            │            │
│    │            │        │              │間都適用同一種方式，│            │            │
│    │            │        │              │且都是用張桂禎的名義│            │            │
│    │            │        │              │訂房，並用己○○的名│            │            │
│    │            │        │              │義刷卡完成交易。（本│            │            │
│    │            │        │              │院2卷第100頁）      │            │            │
├──┼──────┼────┼───────┼──────────┼──────┼──────┤
│ 9  │93年8月14日 │網路家庭│CITIZEN巨星超 │高雄市前鎮區○○○路│第339 條第3 │已通知勿出貨│
│    │            │國際資訊│薄腕錶        │947巷2號2樓之4      │項、第1項   │卷第23頁  │
│    │            │股份有限│BA4800-52E    │電話：0000000000號  │第216 條    │            │
│    │            │公司    │1,980元       │hiv0329@hotmail.com │第220 條2項 │            │
│    │            │        │              │客戶姓名：己○○    │第210 條    │            │
├──┼──────┼────┼───────┼──────────┼──────┼──────┤
│10  │93年8月14日 │酷必得網│網路遊戲點數  │我先以己○○的名義加│第339 條第2 │卷第100頁 │
│    │            │站      │3,000元       │入上開遊戲網站成為會│項          │            │
│    │            │        │              │員，再用己○○的信用│第216 條    │            │
│    │            │        │              │卡卡號購買遊戲點數  │第220 條2項 │            │
│    │            │        │              │                    │第210 條    │            │
├──┼──────┼────┼───────┼──────────┼──────┼──────┤
│11  │93年8月14日 │PAYPAL78│網路遊戲點數  │我先以己○○的名義加│第339 條第2 │卷第100頁 │
│    │            │16EXPUSE│34元          │入上開遊戲網站成為會│項          │            │
│    │            │        │              │員，再用己○○的信用│第216 條    │            │
│    │            │        │              │卡卡號購買遊戲點數  │第220 條2項 │            │
│    │            │        │              │                    │第210 條    │            │
├──┼──────┼────┼───────┼──────────┼──────┼──────┤
│12  │93年8月14日 │PAYPAL78│網路遊戲點數  │我先以己○○的名義加│第339 條第2 │卷第100頁 │
│    │            │16EXPUSE│67元          │入上開遊戲網站成為會│項          │            │
│    │            │        │              │員，再用己○○的信用│第216 條    │            │
│    │            │        │              │卡卡號購買遊戲點數  │第220 條2項 │            │
│    │            │        │              │                    │第210 條    │            │
├──┼──────┼────┼───────┼──────────┼──────┼──────┤
│13  │93年8月15日 │網路家庭│聲寶DVB-U22   │高雄市前鎮區○○○路│第339 條第3 │已通知勿出貨│
│    │            │國際資訊│1,999元       │947巷2號2樓之4      │項、第1項   │卷第24頁  │
│    │            │股份有限│              │電話：0000000000    │第216 條    │            │
│    │            │公司    │              │hiv0329@hotmail.com │第220 條2項 │            │
│    │            │        │              │客戶姓名：己○○    │第210 條    │            │
├──┼──────┼────┼───────┼──────────┼──────┼──────┤
│14  │93年8月16日 │同上    │全民英檢模擬試│高雄市○○區○○路  │第339 條第3 │已通知勿出貨│
│    │            │        │題題本加詳解《│195巷13號14樓之11   │項、第1項   │卷第25頁  │
│    │            │        │初級1-3》6書  │電話：0000000000    │第216 條    │            │
│    │            │        │3CD           │ab168314@hotmail.com│第220 條2項 │            │
│    │            │        │499元         │客戶姓名：己○○    │第210 條    │            │
├──┼──────┼────┼───────┼──────────┼──────┼──────┤
│15  │93年8月18日 │EZTRAVEL│高雄霖園大飯店│網路訂房無送貨地    │第339 條第2 │以張桂禎名義│
│    │            │易遊網旅│雙人房（93.8. │0000000000號        │項          │訂購        │
│    │            │行社    │20～93.8.21） │ab168314@hotmail.com│第216 條    │卷第26頁  │
│    │            │        │3,900元       │先去旅遊社的網站以張│第220 條2項 │卷第100頁 │
│    │            │        │              │桂禎的名義加入會員，│第210 條    │            │
│    │            │        │              │選擇飯店後在選擇房間│            │            │
│    │            │        │              │及住宿日期之後，就點│            │            │
│    │            │        │              │選結帳，此時必須再輸│            │            │
│    │            │        │              │入信用卡卡號，我就輸│            │            │
│    │            │        │              │入己○○的卡號來作為│            │            │
│    │            │        │              │結帳，我這三次網購飯│            │            │
│    │            │        │              │店房間都適用同一種方│            │            │
│    │            │        │              │式，且都是用張桂禎的│            │            │
│    │            │        │              │名義訂房，並用己○○│            │            │
│    │            │        │              │的名義刷卡完成交易。│            │            │
│    │            │        │              │（本院2卷第100頁）  │            │            │
├──┼──────┼────┼───────┼──────────┼──────┼──────┤
│16  │93年8月19日 │藍新科技│網路遊戲點數  │先以己○○的名義加入│第339 條第2 │卷第100頁 │
│    │            │        │2,000元       │上開遊戲網站成為會員│項          │            │
│    │            │        │              │，再用己○○的信用卡│第216 條    │            │
│    │            │        │              │卡號購買遊戲點數    │第220 條2項 │            │
│    │            │        │              │                    │第210 條    │            │
├──┼──────┼────┼───────┼──────────┼──────┼──────┤
│17  │93年8月19日 │網路家庭│GUESS鍊錶（男 │高雄市○○區○○路  │第339 條第3 │通知商店勿出│
│    │            │國際資訊│）GWD95173G2  │195巷13號14樓之11   │項、第1項   │貨          │
│    │            │股份有限│2,580元       │電話：0000000000    │第216 條    │卷第27頁  │
│    │            │公司    │              │ab168314@hotmail.com│第220 條2項 │            │
│    │            │        │              │客戶姓名：己○○    │第210 條    │            │
├──┼──────┼────┼───────┼──────────┼──────┼──────┤
│18  │93年8月19日 │京華城股│商店未提供    │附表二編號18 所 購買│第339 條第3 │未出貨      │
│    │            │份有限公│1,800元       │的商品是實體的商品，│項、第1項   │            │
│    │            │司      │              │都是以己○○的名義購│第216 條    │            │
│    │            │        │              │買，並且刷己○○的信│第220 條2項 │            │
│    │            │        │              │用卡卡號，且當時交易│第210 條    │            │
│    │            │        │              │都有成功，但因為交易│            │            │
│    │            │        │              │完成之後己○○的信用│            │            │
│    │            │        │              │卡已經被列為警示帳戶│            │            │
│    │            │        │              │，所以該等商品均未出│            │            │
│    │            │        │              │貨，編號18我只記得是│            │            │
│    │            │        │              │向京華城訂購商品，至│            │            │
│    │            │        │              │於是何項商品，我現在│            │            │
│    │            │        │              │已經忘記了。（本院2 │            │            │
│    │            │        │              │卷第101頁）         │            │            │
├──┼──────┼────┼───────┼──────────┼──────┼──────┤
│19  │93年8月20日 │EZTRAVEL│高雄陽光大飯店│網路訂房無送貨地    │第339 條第3 │以張桂禎名義│
│    │            │易遊網旅│精緻三人房（  │0000000000號        │項、第2 項  │訂購        │
│    │            │行社    │93.8.21～93.8.│ab168314@hotmail.com│第216 條    │卷第31頁  │
│    │            │        │22）          │先去旅遊社的網站以張│第220 條2項 │卷第100頁 │
│    │            │        │2,700元       │桂禎的名義加入會員，│第210 條    │            │
│    │            │        │              │選擇飯店後在選擇房間│            │            │
│    │            │        │              │及住宿日期之後，就點│            │            │
│    │            │        │              │選結帳，此時必須再輸│            │            │
│    │            │        │              │入信用卡卡號，我就輸│            │            │
│    │            │        │              │入己○○的卡號來作為│            │            │
│    │            │        │              │結帳，我這三次網購飯│            │            │
│    │            │        │              │店房間都適用同一種方│            │            │
│    │            │        │              │式，且都是用張桂禎的│            │            │
│    │            │        │              │名義訂房，並用己○○│            │            │
│    │            │        │              │的名義刷卡完成交易。│            │            │
│    │            │        │              │※沒有入住。（本院2 │            │            │
│    │            │        │              │卷第100頁）         │            │            │
└──┴──────┴────┴───────┴──────────┴──────┴──────┘
附表三：庚○○中華商銀信用卡
 （卡號：0000-0000-0000-0000號）
┌──┬─────┬──────┬───────┬─────────┬──────┬───────┐
│編號│盜刷日期  │商店名稱    │詐購商品及金額│送貨地址及聯絡電話│所犯法條    │備註          │
├──┼─────┼──────┼───────┼─────────┼──────┼───────┤
│ 1  │93年9月1日│京華城股份有│無敵BestaDV588│高雄市○○區○○路│第339 條第3 │交易未成功    │
│    │          │限公司      │數位攝影機    │195巷14樓之11     │項、第1項   │卷第44頁、  │
│    │          │            │4390元        │0000000000號      │第216 條    │卷第9至10頁 │
│    │          │            │              │                  │第220 條2項 │卷第101頁   │
│    │          │            │              │                  │第210 條    │              │
│    │          │            │              │                  │            │              │
│    │          │            │              │                  │            │              │
│    │          │            │              │                  │            │              │
└──┴─────┴──────┴───────┴─────────┴──────┴───────┘
附表四：戊○○臺灣中小企銀信用卡
（卡號：0000-0000-0000-0000）
┌──┬─────┬──────┬───────┬─────────┬──────┬───────┐
│編號│盜刷日期  │商店名稱    │詐購商品及金額│送貨地址及聯絡電話│所犯法條    │備註          │
├──┼─────┼──────┼───────┼─────────┼──────┼───────┤
│ 1  │93年9月1日│京華城股份有│無敵BestaDV588│高雄市○○區○○路│第339 條第3 │已通知商店勿出│
│    │          │限公司      │數位攝影機    │195巷13號14樓之11 │項、第1項   │貨            │
│    │          │            │4390元        │0000000000號      │第216 條    │卷第11至12頁│
│    │          │            │              │                  │第220 條2項 │卷第101頁   │
│    │          │            │              │                  │第210 條    │              │
└──┴─────┴──────┴───────┴─────────┴──────┴───────┘
附表五：
┌─┬───────┬───────┬──────┬──────┐
│編│收受郵件日期  │  收件人姓名  │ 被告偽簽署 │  備   註   │
│號│              │              │   押姓名   │            │
├─┼───────┼───────┼──────┼──────┤
│1 │ 93年3月31日  │   丁○○     │   丁○○   │本院二卷13頁│
│  │              │              │            │警卷36頁    │
├─┼───────┼───────┼──────┼──────┤
│2 │ 93年4月3日   │   丁○○     │   丁○○   │本院二卷11頁│
│  │              │              │            │警卷34頁    │
├─┼───────┼───────┼──────┼──────┤
│3 │ 93年5月4日   │   丁○○     │   丁○○   │本院二卷15頁│
│  │              │              │            │警卷38頁    │
├─┼───────┼───────┼──────┼──────┤
│4 │ 93年5月5日   │   丁○○     │   丁○○   │本院二卷15頁│
│  │              │              │            │警卷38頁    │
├─┼───────┼───────┼──────┼──────┤
│5 │ 93年5月7日   │   丁○○     │   丁○○   │本院二卷16頁│
│  │              │              │            │警卷39頁    │
└─┴───────┴───────┴──────┴──────┘


司法院資訊處製作；財團法人民間司法改革基金會備份。
